【裁判字號】    89,上易,756
【裁判日期】    890531
【裁判案由】    恐嚇
【裁判全文】
臺灣高等法院高雄分院刑事判決          八十九年度上易字第七五六號
    上  訴  人  台灣高雄地方法院檢察署檢察官
    被      告  甲○○
右上訴人因被告恐嚇案件，不服臺灣高雄地方法院八十九年度易字第四四三號中華民
國八十九年三月二十日第一審判決（起訴案號：臺灣高雄地方法院檢察署八十八年度
偵字第一四０五二號），提起上訴，本院判決如左：
      主      文
原判決撤銷。
甲○○以加害生命，財產之事，恐嚇他人致生危害於安全，累犯，處罰金貳仟元，如
易服勞役，以佰元折算壹日。
      事      實
一、甲○○於八十五年間曾因走私案件，經臺灣高等法院台南分院判處有期徒刑一年
    併科罰金一萬元，於八十七年三月二日執行完畢，仍不知安分，其為占岸輪船公
    司輪機長，因不滿公司與別家公司聯營後薪資減降，於八十八年五月十八日上午
    十時十分許，在高雄市○○路起水碼頭長安輪辦公室內，向雇主即占岸輪船公司
    負責人乙○○○領取薪水時，乙○○○要其交出船員手冊，欲予解雇，甲○○遂
    大力拍桌，並出言恐嚇乙○○○稱：「放火燒房子我也敢哦！」及「殺死你」等
    語，使乙○○○心生恐嚇，致生危害於安全，乃報警處理。
二、案經乙○○○訴由高雄港務警察所移送臺灣高雄地方法院檢察署檢察官偵查起訴
    。
      理      由
一、訊據被告甲○○矢口否認有恐嚇乙○○○之犯行，辯稱因當時乙○○○要解僱伊
    ，並要收回船員手冊，伊始對其講話大聲一點，並未恐嚇云云，然查右開事實，
    非惟業據被害人乙○○○指訴歷歷，並經證人胡瑞權、康蕎麟於警偵訊及原審或
    本審理時證述屬實，復有被告自承係由其親自書立之「切決書」（應係切結書）
    記載「茲有河清號輪機長甲○○於八十八年五月十八日因勞資問題致言語冒犯
    ，實屬不敬：：：」等語影本附卷可稽，堪認告訴人之指訴，應屬真實，至證人
    郭漢波、吳淑珍、王美鳳、楊佳松、陳家利於警偵訊或原審審理時雖證稱未聽到
    被告有恐嚇之言語等語，然未聽到，或係因未全程在場，或係沒有注意聽，充其
    量僅能證明證人其個人未聽到恐嚇之言詞而已，並不能證明被告沒有恐嚇告訴人
    之情事，是渠等之證言並不能採為被告有利之證明，被告罪證已甚明確，所辯要
    係卸諉之詞，不足採信，犯行洵堪認定。
二、被告以加害生命、財產之事恐嚇告訴人，致告訴人心生畏懼，顯有危害於他人之
    安全，核其所為，係犯刑法第三百零五條之恐嚇危害安全罪，被告於八十五年間
    曾因走私案件，經臺灣高等法院台南分院判處有期徒刑一年併科罰金一萬元，此
    情業據被告供承在卷，並有臺灣高等法院全國前案紀錄表在卷可考，其於五年內
    再犯有期徒刑以上之本件之罪，應依刑法第四十七條以累犯論處，而加重其刑。
三、原審未予詳求，遽予諭知被告無罪，尚有未洽，檢察官上訴指摘原判決不當，非
    無理由，應由本院將原判撤銷，審酌被告素行，因告訴人欲將其解僱，一時情急
    而觸刑章，犯罪情節尚屬輕微，及犯後態度等一切情狀，爰予科處罰金貳仟元，
    並諭知罰金易服勞役之折算標準。
據上論結，應依刑事訴訟法第三百六十九條第一項前段、第三百六十四條、第二百九
十九條第一項前段、刑法第三百零五條、第四十七條、第四十二條第二項，罰金罰鍰
提高標準條例第一條前段、第二條，判決如主文。
本案經檢察官朱文彬到庭執行職務。
中    華    民    國     八十九     年       五       月      三十一    日
                              臺灣高等法院高雄分院刑事第四庭
                                  審判長法官  莊  鎮
                                        法官  陳啟造
                                        法官  陳吉雄
右正本證明與原本無異。
不得上訴。
                                      書記官  沈有進
中    華    民    國     八十九     年       六       月      二        日
附錄：本判決論罪科刑法條：
刑法第三百零五條
以加害生命、身體、自由、名譽、財產之事，恐嚇他人致生危害於安全者，處二年以
下有期徒刑、拘役或三百元以下罰金。
                                                                        Ｋ


司法院資訊處製作；財團法人民間司法改革基金會備份。
